【裁判字號】    97,交簡上,229
【裁判日期】    971009
【裁判案由】    過失傷害
【裁判全文】
臺灣桃園地方法院刑事判決           97年度交簡上字第229號
上  訴  人
即  被  告  乙○○
上列上訴人因被告過失傷害案件，不服本院桃園簡易庭97年5 月
28日97年度桃交簡字第1685號第一審判決（聲請簡易判決處刑書
案號：臺灣桃園地方法院檢察署97年度偵字第7026號）提起上訴
，本院管轄之第二審合議庭判決如下：
        主  文
上訴駁回。
乙○○緩刑貳年。
        事  實
一、乙○○於民國96年12月11日晚間，駕駛其所有之車號四一七
    九─ＲＮ號自用小客車由臺北縣鶯歌鎮○○路出發欲返回其
    桃園縣龜山鄉○○村○○街一巷八號住處，而沿桃園縣龜山
    鄉○○路後沿長壽路方向內側車道行駛，迄同日晚間22時20
    分許，途經設有燈光號誌之桃園縣龜山鄉○○路與忠義路口
    ，其擬左轉進入忠義路往林口方向行駛之際，本應注意駕駛
    人駕駛汽車，應遵守道路交通標誌、標線、號誌之指示，及
    應注意汽車行駛時，駕駛人應注意車前狀況，並隨時採取必
    要之安全措施，而依當時天候晴、夜間有照明、路面鋪設柏
    油、路面濕潤、無缺陷、無障礙物、視距良好，並無不能注
    意之情事，竟疏未注意其行向左轉之號誌指示燈尚未亮起即
    貿然搶先左轉，復疏未注意警戒其對向有車輛正直行駛至，
    適對向有甲○○騎乘其所有之車號三六九─ＢＱＷ號重型機
    車沿桃園縣龜山鄉○○路由臺北往桃園方向直行，亦於斯時
    途經前揭設有燈光號誌之桃園縣龜山鄉○○路與忠義路口，
    其行向號誌燈為綠燈正擬直行通過路口之際，亦疏未注意其
    車前即對向有乙○○所駕駛駛之車號四一七九─ＲＮ號自用
    小客車欲左轉進入忠義路口，復疏未注意該處之速限為時速
    五十公里而以時速約六十餘公里之速度超速前進，待二人發
    現對方之車輛時均已不及閃避煞停，乙○○所駕駛之車號四
    一七九─ＲＮ號自用小客車右前車輪與右前葉子板與甲○○
    所騎乘之車號三六九─ＢＱＷ號重型機車前車頭發生碰撞，
    造成甲○○人車倒地，因此受有外傷性頸椎間盤突出之身體
    傷害。乙○○於肇事後，在未為任何有偵查犯罪職權之公務
    員發覺前，向依勤務指揮中心通報到達事故現場處理之警員
    莊弘典坦承駕車肇事，自首而接受裁判。
二、案經乙○○自首暨被害人甲○○訴由桃園縣政府警察局龜山
    分局報請臺灣桃園地方法院檢察署檢察官偵查後聲請以簡易
    判決處刑。
        理  由
一、訊據上訴人即被告乙○○對於上開事實大致坦承不諱，被告
    雖在上訴狀中記載並於本院審理時辯稱案發當時起霧、視線
    不佳，而原審判決竟認當時天候晴、夜間有照明、視距良好
    ，與事實不符，然觀諸現場照片，案發當時顯然並非陰雨天
    ，原審判決認當時天候晴、夜間有照明，並無違誤，再者，
    所謂視距良好，係天候仍在可允許安全駕駛之程度範圍內，
    依現場照片顯示，當時之天候顯然符合此一條件，並不因當
    時有無起霧而造成任何視距不佳之情形，況果有被告所稱案
    發當時起霧、視線不佳，則其駕駛當時尤應因應此一天候狀
    況提高己之注意義務，若已提高己之注意義務仍認無法安全
    駕駛，則應立即放棄駕駛之社會活動，否則若肇事致人受傷
    ，仍須負擔過失責任，明乎此，被告上開辯詞並無實益，亦
    絲毫不足以撼動原審判決對於被告過失責任之認定。此外，
    原審經審認被告於原審之訊問供詞核與告訴人甲○○於原審
    訊問中之指訴及證人即承辦警員莊弘典於原審訊問中結證之
    情節相符，並有道路交通事故現場圖、道路交通事故調查報
    告表（一）及（二）、照片多幀、桃園縣政府警察局道路交
    通事故酒精濃度測試表、被告乙○○及告訴人甲○○駕照與
    車號四一七九─ＲＮ號自用小客車、車號三六九─ＢＱＷ號
    重型機車行照等附卷可稽，被告乙○○有過失乙節極為明確
    。又告訴人甲○○確因本件車禍受有外傷性頸椎間盤突出之
    身體傷害等情，除據告訴人甲○○證述在卷外，並有告訴人
    甲○○載有如上揭傷害之長庚紀念醫院診斷證明書（詳偵查
    卷第十四頁）在卷可佐。按駕駛人駕駛汽車，應遵守道路交
    通標誌、標線、號誌之指示；另按汽車行駛時，駕駛人應注
    意車前狀況，並隨時採取必要之安全措施，道路交通安全規
    則第九十條、第九十四條第三項分別定有明文。被告乙○○
    考領有駕駛執照，對前揭規定應知之甚明，而依當時天候晴
    、夜間有照明、路面鋪設柏油、路面濕潤、無缺陷、無障礙
    物、視距良好，並無不能注意之情事，亦有前揭道路交通事
    故調查報告表（一）在卷可佐，雖告訴人甲○○亦疏未注意
    其前方有被告乙○○所駕駛之車號四一七九─ＲＮ號自用小
    客車正在左轉而未注意車前狀況，及以時速六十餘公里之速
    度超速前進，然若被告乙○○切實遵守上開交通法令規定，
    當不致發生本件車禍，是縱告訴人甲○○縱有過失，亦無從
    執以解免被告乙○○之過失責任，再告訴人甲○○確因本件
    車禍受傷，與被告乙○○之過失行為間復有相當因果關係。
    因而認被告確實構成上開所述過失傷害之犯行，本院對此均
    亦認同之。
二、原審核被告所為，係犯刑法第284 條第1 項前段之過失傷害
    罪。又被告乙○○於肇事後，在有偵查犯罪職權之公務員知
    悉前，即向到達事故現場處理之警員莊弘典坦承其肇事，自
    首而接受裁判，業據本院依法傳喚證人即承辦警員莊弘典到
    庭結證明確，復有桃園縣政府警察局道路交通事故肇事人自
    首情形紀錄表一份在卷可佐，爰依刑法第62條前段之規定減
    輕其刑。爰審酌被告乙○○並無前科，素行尚稱良好，此有
    被告乙○○臺灣桃園地方法院檢察署刑案資料查註紀錄表及
    臺灣高等法院被告全國前案紀錄表各一份在卷可佐，及其犯
    後態度、並參酌告訴人甲○○所受之傷勢，以及被告乙○○
    於車禍發生後尚未與告訴人甲○○達成和解，此據告訴人甲
    ○○於本院訊問中證述在卷，並有桃園縣龜山鄉調解委員會
    調解不成立證明書附卷可證，又本件究屬過失犯罪、惡性非
    重等一切情狀，量處如主文所示之刑，並諭知易科罰金之折
    算標準，以資懲儆；並引用刑法第62條前段、第41條第1項
    前段，刑法施行法第1 條之1 第1 項、第2 項前段，而判處
    被告乙○○拘役55日，如易科罰金以新台幣1000折算1 日，
    其認事、用法均無違誤，量刑亦未違反比例原則。上訴人徒
    稱原審量刑過重、告訴人求償過鉅致無法達成和解云云，並
    以上開辯詞以為本件上訴，並指摘原判決不當，核無理由，
    應予駁回。末以，被告於提起本件上訴後，已與告訴人在本
    院民事桃園簡易庭97年度桃簡調字第332 號乙案中達成調解
    ，並製成97年7 月16日之調解筆錄，有該筆錄影本1 紙附卷
    可稽，被告嗣依該調解筆錄內容，以匯款方式如數支付告訴
    人賠償款項，亦有郵政國內匯款執據1 紙在卷可憑，本院復
    審酌被告前尚未曾受有期徒刑以上刑之宣告，有台灣高等法
    院被告前案紀錄表1 份可資為證，其經此次罪刑宣告之教訓
    ，信無再犯之虞，被告之情形，符宣告緩刑之要件，爰依刑
    法第74條第1 項第1 款之規定宣告緩刑，以啟自新。
據上論斷，應依刑事訴訟法第455條之1第3項、第368條、第373
條，刑法第74條第1 項第1 款，判決如主文。
本案經檢察官陳仁傑到庭執行職務
中    華    民    國    97    年    10    月    9     日
                    刑事第三庭審判長法  官  謝順輝
                                    法  官  陳振嘉
                                    法  官  曾雨明
以上正本證明與原本無異。
不得上訴。
                                    書記官  施春祝
中    華    民    國    97    年    10    月    9     日


司法院資訊處製作；財團法人民間司法改革基金會備份。
